---
title: "R Notebook"
output: html_notebook
---

```{r}
library(tm)
library(mongolite)
library(stringr)
library(stringi)
library(tidyr)
library(dplyr)
library(arules)
library(ggplot2)
library(arulesViz)
```

# collections en DB
```{r}
usuarios_tweets <- mongo(collection ="usuarios_tweet", db = "DMUBA")
usuarios_friends <- mongo(collection = "usuarios_friends", db="DMUBA")
usuarios_retweeteadores <- mongo(collection ="usuarios_retweeteadores", db = "DMUBA")
usuarios_rtweeteados <- mongo(collection ="usuarios_retweeteados", db = "DMUBA")
```

# dataframes
```{r}

df_usuarios_tweets <- usuarios_tweets$find()
df_usaurios_friends <- usuarios_friends$find()
df_usuarios_tweets <- right_join(df_usaurios_friends, df_usuarios_tweets , by="user_id")

df_usuarios_retweeteadores <- usuarios_retweeteadores$find()

df_usuarios_rtweeteados <- usuarios_rtweeteados$find()

```


# Afinidad (me gusta / posteos)
```{r}
#summary(df_usuarios_tweets$Afinidad)
hist(df_usuarios_tweets$Afinidad, ylab ="Frecuencia", main="Afinidad \n SIN transformación")
rug(jitter(df_usuarios_tweets$Afinidad))

```


# tranfomacion afinidad
```{r}
hist(df_usuarios_tweets$Afinidad_scal, xlab="Afinidad", ylab ="Frecuencia", main="Afinidad con transformación log10")
rug(jitter(df_usuarios_tweets$Afinidad_scal))
```

# discretizacion afinidad
```{r}
K <- df_usuarios_tweets[,'Afinidad_scal'] 
df_usuarios_tweets$Afinidad_scal_c <- cut(K, c(-Inf, -4, -3.41, -3,  Inf),labels = c("baja", "intermedia", "alta", "muy_alta"))
barplot(table(df_usuarios_tweets$Afinidad_scal_c), main="Afinidad", las=2 )
```

# baja < 0.25  "cada 4 posteos 1 me gusta"
#intermedia (0.25 - 1)
# alta ( 1 - 2.5)
# muy alta ( 2.5 >) "mas de 2.5 me gusta por posteos"


# followers
```{r}

#summary(df_usuarios_tweets$followers_count)
hist(df_usuarios_tweets$followers_count, ylab ="Frecuencia", main="followers \n SIN transformación")
rug(jitter(df_usuarios_tweets$followers_count))

#boxplot(log10(df_usuarios_retweeteados$popularidad+1), main=" log10 popularidad")
#boxplot(log10(df_usuarios_tweets$followers_count+1), main=" log10 followers")
```

# transfomacion followers
```{r}
df_usuarios_tweets$followers_log10 <- log10(df_usuarios_tweets$followers_count+1)
hist(df_usuarios_tweets$followers_log10, xlab="followers_log10", ylab ="Frecuencia", main="followers con transformación log10")
rug(jitter(df_usuarios_tweets$followers_log10))
```
# discretizacion follower
```{r}
K <- df_usuarios_tweets[,'followers_log10'] 

  df_usuarios_tweets$followers_log10_c <- cut(K, c(-Inf, 1.69, 2.39, 3, Inf), labels = c("baja", "intermedia", "alta", "muy_alta"))

barplot(table(df_usuarios_tweets$followers_log10_c), main="followers", las=2 )
```
# baja < 50
# intermedia 50-250
# alta 250 - 1000
# muy alta > 1000


#favourites
```{r}
#summary(df_usuarios_retweeteados$actividad)
#boxplot(log10(df_usuarios_tweets$favourites_count+1), main=" log10 favourites")
hist(df_usuarios_tweets$favourites_count, ylab ="Frecuencia", main="favourites \n SIN transformación")
rug(jitter(df_usuarios_tweets$favourites_count))
```

# transfomacion favourites
```{r}
df_usuarios_tweets$favourites_count_log10 <- log10(df_usuarios_tweets$favourites_count+1)
hist(df_usuarios_tweets$favourites_count_log10, xlab="favourites log10", ylab ="Frecuencia", main="favourites con transformación log10")
rug(jitter(df_usuarios_tweets$favourites_count_log10))
```

# discretizacion favourites
```{r}
K <- df_usuarios_tweets[,'favourites_count_log10'] 

df_usuarios_tweets$favourites_count_log10_c <- cut(K, c(-Inf,2.69, 3.69, 4.3, Inf), labels = c("baja", "intermedia", "alta", "muy_alta"))

barplot(table(df_usuarios_tweets$favourites_count_log10_c), main="favourites", las=2 )
```
# baja < 500
# intermedia 500 - 5000
# alta 5000- 20000
# muy alta > 20000

#actividad
```{r}
#summary(df_usuarios_retweeteados$actividad)
#boxplot(log10(df_usuarios_tweets$actividad+1), main=" log10 actividad")
hist(df_usuarios_tweets$actividad, ylab ="Frecuencia", main="actividad \n SIN transformación")
rug(jitter(df_usuarios_tweets$actividad))
```

# transfomacion actividad
```{r}
df_usuarios_tweets$actividad_log10 <- log10(df_usuarios_tweets$actividad+1)
hist(df_usuarios_tweets$actividad_log10, xlab="actividad_log10", ylab ="Frecuencia", main="actividad con transformación log10")
rug(jitter(df_usuarios_tweets$actividad_log10))
```


# discretizacion actividad
```{r}
K <- df_usuarios_tweets[,'actividad_log10'] 

df_usuarios_tweets$actividad_log10_c <- cut(K, c(-Inf,2.55, 3.08, 3.68, Inf), labels = c("baja", "intermedia", "alta", "muy_alta"))

barplot(table(df_usuarios_tweets$actividad_log10_c), main="actividad", las=2 )
```
# baja < 1 tweets por dia
#intemedia 120-1200 1 - 3,33 tweets x dia
# alta 1200-4800 3,33 - 13,33 tweets por dia
# muy alta mas 13.33 tweets por dia


# friends_count
```{r}
#summary(df_usuarios_retweeteados$actividad)
#boxplot(log10(df_usuarios_tweets$friends_count +1), main=" log10 friends")
hist(df_usuarios_tweets$friends_count, ylab ="Frecuencia", main="friends_count \n SIN transformación")
rug(jitter(df_usuarios_tweets$friends_count))
```

# transfomacion friends_count
```{r}

df_usuarios_tweets$friends_count_log10 <- log10(df_usuarios_tweets$friends_count+1)
hist(df_usuarios_tweets$friends_count_log10, xlab="friends_count_log10", ylab ="Frecuencia", main="friends_count con transformación log10")
rug(jitter(df_usuarios_tweets$friends_count_log10))

```

# discretizacion friends_count
```{r}
K <- df_usuarios_tweets[,'friends_count_log10'] 

df_usuarios_tweets$friends_count_log10_c <- cut(K, c(-Inf,2,2.6989, 3.301, Inf), labels = c("baja", "intermedia", "alta", "muy_alta"))

barplot(table(df_usuarios_tweets$friends_count_log10_c), main="friends", las=2 )
```

# baja < menos de 100
# intermedia 100- 500
# alta 500- 2000
# muy alta > 2000

# dataframe final
```{r}
# rules sin popularidad
#colnames(df_usuarios_tweets)
df_rules <- df_usuarios_tweets[c(1, 10,12,14,16,18)]
colnames(df_rules) <- c("user_id","cat_afinidad", "cat_seguidores", "cat_favourites", "cat_actividad", "cat_amigos")
colnames(df_rules)

```



# se eliminan los usuarios que fueron retweeteados mas de 5 veces Y retweetearon mas de 5 veces
```{r}
#summary(df_usuarios_rtweeteados$cant_RT)
#length(which((df_usuarios_retweeteadores$cant_RT > 3) & (df_usuarios_retweeteadores$cant_RT < 5)))

# inner join de dataframes de con features de interes previamente analizadas
nrow(df_usuarios_rtweeteados)
df_in_dataset <- inner_join(df_usuarios_rtweeteados, df_rules, by="user_id")
nrow(df_in_dataset)



# subset de usuarios con mas de 5 retweets que fueron retweeteados
#length(which(df_in_dataset$cant_RT > 5))
df_retweeteados_5 <- df_in_dataset[which(df_in_dataset$cant_RT > 5),]

# subset de usuarios con mas de 5 retweets que retweetearon
df_retweeteadores_5 <- df_usuarios_retweeteadores[which(df_usuarios_retweeteadores$cant_RT > 5),]

#nrow(df_retweeteadores_5)
#nrow(df_retweeteados_5)

# descarto los que cumplen ambas condiciones para no contarlos 2 veces
df_descartar <- inner_join(df_retweeteadores_5,df_retweeteados_5, by="user_id")
#nrow(df_descartar)



`%notin%` <- Negate(`%in%`)
df_rules_7 <- df_retweeteados_5[df_retweeteados_5$user_id %notin% df_descartar$user_id,]
df_rules_7$cant_RT <- NULL

nrow(df_rules_7)
colnames(df_rules_7)
```

# rules 
```{r}
df_tuples_7= df_rules_7 %>% 
  pivot_longer(
    cols = starts_with("cat"),
    names_to = "feat", 
    values_to = "val", 
    names_prefix = "cat_",
    values_drop_na = TRUE) %>% 
  select("user_id", "feat", "val")

#head(df_tuples)


# Se generan los pares TID ITEM (el TID es el user_id)
df_tuples_7 = df_tuples_7 %>% 
  mutate("item" = paste0(feat,"=",val)) %>% 
  select("user_id", "item")
```

```{r}

trans_7 <- as(split(df_tuples_7$item, df_tuples_7$user_id), "transactions")

rules_7 = apriori(trans_7, parameter=list(target="rule", support=0.01, confidence=0.6, maxlen=4, minlen=2))
#print(rules_7)
#inspect(head(sort(rules_7, by="lift", decreasing = TRUE),100))


# Scatter plot de support vs lift
plot(rules_7, measure = c("support", "lift"), shading = "confidence")


#rules.filter = subset(rules_7, subset=(lift > 2) & (support > 0.05))
#print(rules.filter)
#inspect(sort(rules.filter, by="lift", decreasing = TRUE))

```


